臺灣高等法院刑事判決　　　　　　　 100年度上訴字第2627號
上　訴　人
即　被　告　陳信孝
上列上訴人因違反毒品危害防制條例案件，不服臺灣板橋地方法
院100年度訴字第1400號，中華民國100年7月11日第一審判決（
起訴案號：臺灣板橋地方法院檢察署100年度毒偵字第1483號，
於原審準備程序進行中，被告就被訴事實為有罪之陳述，經原審
告知簡式審判程序意旨，並聽取當事人意見後，原審合議裁定改
依簡式審判程序進行），提起上訴，本院判決如下：
    主  文
上訴駁回。
    事  實
本審認定之事實與第一審判決書所記載之事實相同，茲引用之。
    理  由
一、按不服地方法院之第一審判決而上訴者，應向管轄第二審之
    高等法院為之。上訴書狀應敘述具體理由。上訴書狀未敘述
    上訴理由者，應於上訴期間屆滿後20日內補提理由書於原審
    法院，逾期未補提者，原審法院應定期間先命補正。第二審
    法院認為上訴書狀未敘述理由或上訴有第362條前段之情形
    者，應以判決駁回之。但其情形可以補正而未經原審法院命
    其補正者，審判長應定期間先命補正。刑事訴訟法第361條
    、第367條，分別定有明文。所謂不服第一審判決之具體理
    由，必係依據卷內既有訴訟資料或提出新事證，指摘或表明
    第一審判決有何採證認事、用法或量刑等足以影響判決本旨
    之不當或違法，而構成應予撤銷之具體事由，始克當之（例
    如：依憑證據法則具體指出所採證據何以不具證據能力，或
    依憑卷證資料，明確指出所為證據證明力之判斷如何違背經
    驗、論理法則）；倘僅泛言原判決認定事實錯誤、違背法令
    、量刑失之過重或輕縱，而未依上揭意旨指出具體事由，或
    形式上雖已指出具體事由，然該事由縱使屬實，亦不足以認
    為原判決有何不當或違法者（例如：對不具有調查必要性之
    證據，法院未依聲請調查亦未說明理由，或援用證據不當，
    但除去該證據仍應為同一事實之認定），皆難謂係具體理由
    ，俾與第二審上訴制度旨在請求第二審法院撤銷、變更第一
    審不當或違法之判決，以實現個案救濟之立法目的相契合，
    並節制濫行上訴（最高法院97年度臺上字第892號判決參照
    ）。是以上訴人之上訴書狀或補提之上訴理由書，雖有敘述
    上訴理由，惟並未具體敘述第一審判決有上述違法、不當情
    形，即與未敘述具體理由無異，其所為上訴，即不符合上訴
    之法定要件。
二、被告上訴意旨略以：依刑法第57條之規定科刑時應以行為人
    之責任為基礎並審酌刑法第57條所列事項，又被告未進監服
    刑前係自行前往新莊醫院登記做美沙冬治療法，且每天服用
    美沙冬，再被告是自動歸案，而被告在地方法院也都坦承認
    錯，本件原審法官之量刑還是過重，請求從輕量刑云云。
三、按量刑係屬事實審法院得自由裁量之職權，受比例原則等法
    則之拘束，非可恣意為之，致礙其公平正義之維護，必須兼
    顧一般預防之普遍適應性與具體個案特別預防之妥當性，始
    稱相當。且量刑係法院就繫屬個案犯罪之整體評價，量刑判
    斷當否之準據，應就判決之整體觀察為綜合考量，苟已斟酌
    刑法第57條各款所列情狀，而未逾越法定刑度，如無偏執一
    端，致有明顯失出失入之恣意為之情形，上級審法院即不得
    單就量刑部分遽指為不當或違法。查本件原審判決就如何量
    定被告宣告刑之理由，已詳敘審酌被告正值壯年，智識思慮
    俱屬正常，竟不思尋求身心正當發展，前已受有論罪科刑及
    執行之情形，曾因犯施用第一級毒品及第二級毒品之罪，經
    臺灣板橋地方法院以99年度訴字第2660號各判處有期徒刑8
    月、4月，定應執行有期徒刑10月，經本院以100年度上訴字
    第432號判決上訴駁回，於100年3月28日確定，現在監執行
    中乙情，有卷附本院被告前案紀錄表等件可參，其素行顯非
    良善，仍不知悔改，未見其澈底根絕毒害之決心，猶再犯本
    案施用第一級、第二級毒品之罪，足見其自制力薄弱，未衷
    心悛悔，漠視法令之禁制，又施用毒品，非但足以導致個人
    之精神障礙與性格異常，甚至造成生命危險，而戕害一己之
    身心健康，並對社會治安與他人安全潛藏相當危害，惟念其
    於本案施用毒品之犯行皆係戕害己身，於他人法益尚未生實
    際侵害，並其犯後尚知坦認全部犯行，態度尚可，兼衡酌其
    犯罪之動機、目的、手段、情節、行為時未受任何特別刺激
    、平日生活狀況、智識程度等一切情狀，乃量處被告陳信孝
    施用第二級毒品，累犯，處有期徒刑5月；又施用第一級毒
    品，累犯，處有期徒刑9月，定應執行有期徒刑1年，均係在
    法定刑度範圍內，詳予審酌而科刑，是原判決就如何量定被
    告宣告刑之理由，業已詳敘，從形式上觀之，核無濫用量刑
    權限，亦無判決理由不備，或其他輕重相差懸殊等量刑有所
    失出或失入之違法或失當之處。又被告施用毒品犯行已合於
    毒品危害防制條例所定之處罰條件，自應依法追訴處罰。所
    謂「美沙冬替代療法」，係法務部援引毒品危害防制條例第
    24條規範意旨，擬定毒品減害計畫，對施用毒品之被告，委
    諸檢察官斟酌具體個案情節，以緩起訴附戒癮治療手段，代
    替刑事訴追程序。本件被告施用毒品犯行，經檢察官提起公
    訴，已無上開毒品減害計畫之適用，而原判決已斟酌並敘明
    刑法第57條所列事項，所為量刑亦稱妥適，被告上訴徒以其
    未入監服刑前係自行前往新莊醫院登記做美沙冬治療法，且
    每天服用美沙冬云云，顯不足採。再關於本件係因100年2月
    15日晚間6時許，為臺北市政府警察局萬華分局警員持臺灣
    板橋地方法院所核發之搜索票至被告新北市○○區○○路12
    9號6樓其住處執行搜索而查獲，當場扣得海洛因1小包（驗
    餘含袋毛重0.9609公克）等物，旋由警採集被告尿液（檢體
    編號：047417號）送驗，而悉上情，是員警在詢問被告之前
    ，已有客觀事證足認被告持有毒品等案情，應屬「已發覺」
    之事證，故被告在警詢、偵查、原審審理時自白犯行，並無
    在有偵查權之人知悉其施用犯行前自首之情事，顯不符自首
    要件，被告上訴稱其係自動歸案云云，顯與卷內資料不符。
    綜上，被告所執上訴理由，純係對原判決就刑之量定已詳予
    說明審酌事項，漫為爭執，且非依卷內訴訟資料，具體指摘
    判決就認定事實、適用法律或量刑等有何不當或違法之處，
    揆諸首揭說明，其上訴不合法律上程式，應予駁回；並不經
    言詞辯論為之。
四、據上論斷，應依刑事訴訟法第 367條前段、第372條、第373
    條，判決如主文。
中    華    民    國   100    年    9     月    20    日
                  刑事第十一庭  審判長法  官  許宗和
                                      法  官  趙功恆
                                      法  官  潘進柳
以上正本證明與原本無異。
施用第一級毒品罪部分如不服本判決，應於收受送達後10日內向
本院提出上訴書狀，其未敘述上訴之理由者並得於提起上訴後10
日內向本院補提理由書（均須按他造當事人之人數附繕本）「切
勿逕送上級法院」。
其餘部分不得上訴。
                                      書記官  任正人
中    華    民    國   100    年    9     月    20    日